hr-HR: Vrsta prinosa kasete: Ekstra visok prinos; Visok prinos; Standardni prinos; Ultra visok prinos; Ostalo
zh-TW: 墨匣容量類型: 超高容量; 高容量; 標準容量; 極高容量; 其他
ru: Тип ресурса картриджа: Сверхвысокий ресурс; Высокий ресурс; Стандартный ресурс; Ультравысокий ресурс; Другой
cs: Typ výtěžnosti kazety: Extra vysoká výtěžnost; Vysoká výtěžnost; Standardní výtěžnost; Ultra vysoká výtěžnost; Jiné
lt-LT: Kasetės našumo tipas: Itin didelio našumo; Didelio našumo; Standartinio našumo; Ultra didelio našumo; Kita
bg-BG: Тип капацитет на касетата: Екстра висока производителност; Висока производителност; Стандартна производителност; Ултра висока производителност; Други
es: Tipo de rendimiento del cartucho: Rendimiento extra alto; Alto rendimiento; Rendimiento estándar; Rendimiento ultra alto; Otros
pl: Typ wydajności wkładu: Bardzo wysoka wydajność; Wysoka wydajność; Standardowa wydajność; Ultra wysoka wydajność; Inne
pt-PT: Tipo de rendimento do cartucho: Rendimento extra elevado; Alto rendimento; Rendimento padrão; Rendimento ultra elevado; Outro
el: Τύπος απόδοσης κασέτας: Εξαιρετικά υψηλής απόδοσης; Υψηλής απόδοσης; Τυπικής απόδοσης; Υπέρ-υψηλής απόδοσης; Άλλο
it: Tipo di resa della cartuccia: Resa extra alta; Alta resa; Resa standard; Resa ultra alta; Altro
en: Cartridge yield type: Extra high yield; High yield; Standard yield; Ultra high yield; Other
ro-RO: Tip randament cartuș: Randament extra mare; Randament mare; Randament standard; Randament ultra mare; Altele
ja: カートリッジ収率タイプ: 超大容量; 大容量; 標準容量; ウルトラ大容量; その他
pt-BR: Tipo de rendimento do cartucho: Rendimento extra alto; Alto rendimento; Rendimento padrão; Rendimento ultra alto; Outro
zh-CN: 墨盒容量类型: 超高产量; 高产量; 标准产量; 特高产量; 其他
sv: Patronkapacitetstyp: Extra hög kapacitet; Hög kapacitet; Standardkapacitet; Ultrahög kapacitet; Övrigt
de: Kartuschen-Ertragstyp: Extra hohe Ergiebigkeit; Hohe Ergiebigkeit; Standard-Ergiebigkeit; Ultra hohe Ergiebigkeit; Sonstiges
ko: 카트리지 용량 유형: 초고수율; 고수율; 표준 수율; 울트라 고수율; 기타
sl-SI: Tip zmogljivosti kartuše: Ekstra visok izkoristek; Visok izkoristek; Standardni izkoristek; Ultra visok izkoristek; Drugo
sk-SK: Typ výťažnosti zásobníka: Extra vysoká výťažnosť; Vysoká výťažnosť; Štandardná výťažnosť; Ultra vysoká výťažnosť; Iné
fr: Type de rendement de la cartouche: Très haut rendement; Haut rendement; Rendement standard; Ultra haut rendement; Autre
nl: Cartridge opbrengsttype: Extra hoge capaciteit; Hoge capaciteit; Standaard capaciteit; Ultra hoge capaciteit; Andere
da: Patronens kapacitetstype: Ekstra højt udbytte; Højt udbytte; Standard udbytte; Ultra højt udbytte; Andet
nb: Kassettkapasitetstype: Ekstra høy kapasitet; Høy kapasitet; Standard kapasitet; Ultra høy kapasitet; Annet
vi: Loại năng suất hộp mực: Năng suất cực cao; Năng suất cao; Năng suất tiêu chuẩn; Năng suất siêu cao; Khác
hu: Patronhozam típusa: Extra nagy kapacitású; Nagy kapacitású; Szabványos kapacitású; Ultra nagy kapacitású; Egyéb
th: ประเภทความจุตลับหมึก: ผลผลิตสูงพิเศษ; ผลผลิตสูง; ผลผลิตมาตรฐาน; ผลผลิตสูงมาก; อื่นๆ
fi: Kasetin tuotostyyppi: Erittäin korkea tuotto; Korkea tuotto; Vakiotuotto; Ultra korkea tuotto; Muu
tr: Kartuş verim tipi: Ekstra yüksek verim; Yüksek verim; Standart verim; Ultra yüksek verim; Diğer